【裁判字號】    98,訴,985
【裁判日期】    981120
【裁判案由】    毒品危害防制條例
【裁判全文】
臺灣基隆地方法院刑事判決               98年度訴字第985號
公  訴  人  臺灣基隆地方法院檢察署檢察官
被      告  甲○○
                    （另案於臺灣新竹監獄執行中）
上列被告因違反毒品危害防制條例案件，經檢察官提起公訴（
98年度毒偵字第1635號），本院判決如下：
    主  文
甲○○施用第一級毒品，處有期徒刑柒月；又施用第二級毒品，
處有期徒刑參月。應執行有期徒刑玖月。
    事  實
一、甲○○前因施用毒品案件，經觀察、勒戒後，認無繼續施用
    毒品之傾向，於民國97年10月17日釋放出所，經臺灣基隆地
    方法院檢察署檢察官以97年度毒偵字第1591號為不起訴處分
    確定。
二、詎其猶不知悔改，於前揭觀察、勒戒執行完畢釋放後5年內
    ，復於98年6月23日下午2、3時許，在基隆市○○區○○街
    41號之5住處，將第二級毒品安非他命置於鋁箔紙上，以燒
    烤之方式，非法施用第二級毒品甲基安非他命1次；又另行
    起意，於98年6月25日上午10時35分許採尿前之1日內某時，
    在不詳地點，以不詳之方式，非法施用第一級毒品海洛因1
    次。嗣於98年6月25日上午10時35分許，經其同意在臺灣基
    隆地方法院檢察署採驗其尿液送驗結果，呈嗎啡及甲基安非
    他命陽性反應，始查知上情。
三、案經臺灣基隆地方法院檢察署檢察官簽分偵查起訴。
    理  由
一、訊據被告甲○○坦承於上開時、地施用第二級毒品甲基安非
    他命之事實，惟否認有施用第一級毒品海洛因之犯行，辯稱
    ：「伊於採尿前，曾有服用抗痛寧藥水的用藥習慣，伊真的
    沒有施用第一級毒品海洛因」云云。惟查：
  (一)抗痛寧感冒液（救人）所含成分，均不含嗎啡或可代謝成嗎
    啡之成分，故服用該藥品後，其尿液檢驗應不會呈現嗎啡陽
    性反應一情，此有行政院衛生署管制藥品管理局98年7月18
    日管檢字第09700 07028號函影本1份附卷可稽；且被告於98
    年6月25日經檢方採集其尿液送台灣尖端先進生技醫藥股份
    有限公司以以酵素免疫分析法為初步篩檢，並以氣相層析質
    譜儀法為確認檢驗之結果，呈毒品嗎啡、甲基安非他命陽性
    反應，有該公司出具之濫用藥物尿液檢驗報告1紙在卷足憑
    ；參之以酵素免疫分析或薄層定性分析等方式為初步篩檢者
    ，檢驗結果固有相當程度偽陽性之可能，然以氣相層析、質
    譜分析之儀器為交叉確認者，檢驗結果出現偽陽性之機率則
    極低，因而具有公信力，核足為對涉嫌人不利之認定。再佐
    以「一般人注射海洛因後經體內吸收代謝約30分鐘後，以嗎
    啡型態為主開始排入尿中，且以最初6至12小時排泄量最多
    。若以日計，約有80%之毒品代謝物（嗎啡）可在注射後24
    小時內陸續由尿中排出體外」等情，亦有法務部調查局90年
    4月12日(90)陸(一)字第90133335號函在卷可參，被告前開
    辯詞應為卸責之詞，不足採信。
  (二)又被告前因施用毒品案件，經觀察、勒戒後，認無繼續施用
    毒品之傾向，於7年10月17日釋放出所，經臺灣基隆地方法
    院檢察署檢察官以97年度毒偵字第1591號為不起訴處分確定
    等情，有上開不起訴書分書、臺灣高等法院被告全國前案紀
    錄表附卷足憑，其前揭觀察、勒戒執行完畢釋放後5年內，
    再犯本案施用毒品案件，應依法論科。
二、核被告所為，係犯毒品危害防制條例第10條第1、2項之施用
    第一、二級毒品罪。其持有第一、二級毒品海洛因、安非他
    命係供施用，其持有第一、二級毒品海洛因、安非他命之低
    度行為，應為施用第一、二級毒品之高度行為所吸收，均不
    另論罪。被告所犯施用第一、二級毒品罪之犯行，犯意各異
    ，行為互殊，應予分論併罰。爰審酌被告曾接受過觀察勒戒
    ，猶犯本件罪行、其施用毒品期間之久暫及次數、被告否認
    犯行等一切情狀，分別量處如主文所示之刑，並依刑法第51
    條第5款之規定，定其應執行之刑，以示儆懲。
據上論斷，應依刑事訴訟法第299條第1項前段，毒品危害防制條
例第10條第1項、第2項、第23條第2項，刑法第11條前段、第51
條第5款，判決如主文。
本案經檢察官乙○○到庭執行職務。
中    華    民    國    98    年    11    月    20    日
                  刑事第四庭審判長法  官    齊  潔
                                  法  官    周霙蘭
                                  法  官    何怡穎
以上正本證明與原本無異。
如不服本判決應於收受送達後10日內向本院提出上訴書狀，並應
敘述具體理由；其未敘述上訴理由者，應於上訴期間屆滿後20日
內向本院補提理由書(均須按他造當事人之人數附繕本)「切勿逕
送上級法院」。
中    華    民    國    98    年    11    月    20    日
                                  書記官    鄭梅君
毒品危害防制條例第十條第一項、第二項
    施用第一級毒品者，處六月以上五年以下有期徒刑。
    施用第二級毒品者，處三年以下有期徒刑。


司法院資訊處製作；財團法人民間司法改革基金會備份。
